臺灣高等法院刑事判決　　　　　　　　　　　　　九十三年度交上訴字第一一四號
　　上　訴　人
　　即　被　告　乙○○
　　選任辯護人　呂思家律師
右上訴人因公共危險案件，不服臺灣臺北地方法院九十二年度交訴字第七九號，中華
民國九十三年六月十一日第一審判決（起訴案號：臺灣臺北地方法院檢察署九十二年
度偵字第六五二九號），提起上訴，本院判決如左：
    主  文
上訴駁回。
乙○○緩刑肆年，緩刑期內付保護管束。
    事  實
一、乙○○為營業小客車（計程車）司機，為從事駕駛業務之人。民國九十一年十二
    月二十七日晚間九時三十分許，乙○○駕駛Ｅ九─七一六號動力交通工具營業小
    客車，沿臺北市○○街由南向北方向（檢察官誤載為由東向西方向）行駛，行經
    該路段與三十五巷無號誌交岔路口，右轉東向進入三十五巷前行，原應注意車前
    狀況、隨時採取必要之安全措施；且當時天氣雨、夜間有照明、視距良好、市區
    柏油巷弄濕潤、無缺陷及障礙，並無不能注意之情形。竟仍疏未注意車前狀況，
    貿然前行。適有甲○○騎乘腳踏車沿臺北市○○街三十五巷由東向西方向（檢察
    官誤載為由北向南方向）行駛，即遭乙○○駕駛之營業小客車左前車頭撞及腳踏
    車前車籃左側，使甲○○人車倒地，受有胸部挫傷、右小腿、左膝擦傷等傷勢（
    業務過失傷害部分未據告訴，經原審另為不受理判決確定）。乙○○駕駛動力交
    通工具肇事致甲○○人車倒地、受有胸部挫傷、右小腿、左膝擦傷等傷勢後，雖
    有下車察看，然於知悉肇事致甲○○受傷後，竟未協助救護，即駕車離去。適有
    行經該處之路人施坤祥目擊事故經過，記下車號後報警處理，始為警循線查獲上
    情。
二、案經臺北市政府警察局萬華分局（下稱萬華分局）報請臺灣臺北地方法院檢察署
    檢察官偵查起訴。
    理  由
一、訊據被告即上訴人乙○○坦承於九十一年十二月二十七日晚間九時三十分許，駕
    駛Ｅ九─七一六號動力交通工具營業小客車沿臺北市○○街由南向北方向行駛，
    行經該路段與三十五巷無號誌交岔路口，右轉東向進入三十五巷，疏未注意車前
    狀況，撞及被害人甲○○騎乘之腳踏車，致被害人人車倒地，受有胸部挫傷、右
    小腿、左膝擦傷等傷害，核與被害人指訴情節相符，並經證人即目擊路人施坤祥
    證述屬實，復有被害人診斷證明書、道路交通事故調查報告表（其中臺北市○○
    街為南北向，東園街三十五巷則為東西向，有地圖影本可稽，是現場圖上方位顯
    有錯誤，應予更正）、談話紀錄表、補充資料表、現場照片、車輛照片、臺北市
    政府警察局勤務指揮中心受理各類案件記錄單等在卷可稽。被告駕駛營業小客車
    不慎撞及被害人，致被害人受傷之事實堪以認定。
二、雖被告矢口否認有肇事逃逸之犯行，辯稱：車禍發生後，曾下車察看，同時扶起
    被害人，因見被害人未有受傷，且又腹痛，急著上廁所，乃要被害人記下車號，
    等日後再到調解委員會和解，並非有意逃跑等語。惟被告駕車撞及被害人後，雖
    曾下車察看，然於見被害人受傷，並聽見目擊路人施坤祥表示欲報警處理後，未
    協助救護，即駕車離去，經施坤祥記下車號，報警處理，始經警循線查獲之事實
    ，已據被害人於警詢指訴詳實，並經證人施坤祥證述無誤，復有臺北市政府警察
    局北市警勤字第○九二四三一○一五○○號覆函暨勤務指揮中心受理各類案件記
    錄單在卷為憑。按證人施坤祥與被告及被害人均素不相識，亦無恩怨，僅因偶然
    路經目擊事發經過，自無誣指被告之可能，所稱自屬可信。再被告就撞及被害人
    後，為何離去現場，於偵查、原審先後辯稱：「當日下車察看，見被害人並未受
    傷才離去。」、「下車後曾聽到被害人表示疼痛，知道被害人受傷，但因為我腹
    痛、腹瀉，乃告訴被害人記下車號後離去。」、「事故後我與同車友人吳住安均
    下車察看，見被害人並無異樣，因當時腹痛，所以告訴被害人記下車號後離去。
    」對於親身經歷之事實，先後陳述不一，已難採信。且被告於警詢、偵查及原審
    九十二年十二月十一日初訊時，均未提及當時有腹痛、腹瀉等情，竟於本件案發
    後近一年之久，始於原審突然記起當日腹痛、腹瀉之事實，殊與常情有違。況證
    人吳住安於偵查中僅證稱：被告曾下車，後上車將車駛離，並未表明撞及被害人
    等語，證人吳住安亦未見到被告有腹痛、腹瀉之情事，顯見被告辯稱當時因腹痛
    而離去現場，不足採信。足見被告係下車察看時，見被害人受傷，復聽聞路人施
    坤祥欲報警處理，乃駕車離去無疑。事證明確，被告駕駛動力交通工具肇事致人
    受傷而逃逸之犯行，堪以認定。
三、核被告所為，係犯刑法第一百八十五條之四駕駛動力交通工具肇事致人受傷而逃
    逸罪。原審調查結果，適用刑法第一百八十五條之四之規定，同時審酌被告疏未
    遵守道路交通安全規則，並於肇事致被害人受傷後逃逸，置他人生命、身體、健
    康於不顧，犯後未見悔意，及被害人傷勢尚屬輕微等一切情狀，量處有期徒刑七
    月，認事用法，核無違誤，量刑亦稱妥適。被告上訴，否認犯罪，並指摘原審量
    刑過重，為無理由，應予駁回。末查被告前未曾受有期徒刑以上刑之宣告，有本
    院被告全國前案紀錄表在卷為憑，乃因一時失慮，致犯本罪，經此科刑後，當無
    再犯之虞，爰依法宣告緩刑四年，並於緩刑期內付保護管束，期使被告得知法、
    守法，並改過遷善。
據上論斷，應依刑事訴訟法第三百六十八條，刑法第七十四條第一款、第九十三條第
一項，判決如主文。
本案經檢察官邱美育到庭執行職務。
中    華    民    國    九十三    年       八       月     十    九     日
                            臺灣高等法院交通法庭
                                審判長法  官  陳  祐  輔
                                      法  官  洪  昌  宏
                                      法  官  陳  國  文
右正本證明與原本無異
如不服本判決，應於收受送達後十日內向本院提出上訴書狀，其未敘述上訴之理由者
並得於提起上訴後十日內向本院補提理由書（均須按他造當事人之人數附繕本）。
                                      書記官  蔡  棟  樑
中    華    民    國    九十三    年       八       月     二   十      日
附錄本案論罪科刑法條全文：
刑法第一百八十五條之四：
駕駛動力交通工具肇事，致人死傷而逃逸者，處六月以上五年以下有期徒
刑。
